【裁判字號】    97,交聲,2812
【裁判日期】    980210
【裁判案由】    交管條例聲異
【裁判全文】
臺灣板橋地方法院交通事件裁定        97年度交聲字第2812號
原處分機關  交通部公路總局臺北區監理所
異  議  人
即受處分人  甲○○
上列異議人即受處分人因違反道路交通管理處罰條例事件，對於
交通部公路總局臺北區監理所於中華民國97年10月1 日所為之處
分（原處分案號：北監自裁字第裁40-A00000000號），聲明異議
，本院裁定如下：
    主  文
異議駁回。
    理  由
一、按汽車駕駛人，行經有燈光號誌管制之交岔路口闖紅燈者，
    處新臺幣（下同）一千八百元以上五千四百元以下罰鍰；又
    汽車駕駛人駕駛汽車違反道路交通管理處罰條例第53條規定
    者，除應依該條所規定之罰鍰處罰外，並予記違規點數三點
    ，道路交通管理處罰條例第53條第1 項、第63條第1 項第3
    款分別定有明文。
二、本件異議人即受處分人甲○○於民國97年5 月27日晚上10時
    16分許，駕駛車牌號碼1550-EP 號自用小客車，途經臺北市
    大安區○○○路○ 段228 巷設置有燈光號誌管制之交岔路口
    時，因闖紅燈左轉，經當場拍照採證，由臺北市政府警察局
    交通警察大隊大安分隊以受處分人所駕駛之汽車有違反道路
    交通管理處罰條例第53條第1 項規定之情事逕行製單舉發，
    經將該舉發通知單送達受處分人收受，受處分人乃於應到案
    日期前提出陳述，經原處分機關函請舉發機關調查後，仍依
    道路交通管理處罰條例第53條第1 項、第63條第1 項第3 款
    （裁決書漏引第1 項第3 款，應予補正）及違反道路交通管
    理事件統一裁罰基準表之規定，於97年10月1 日裁處受處分
    人罰鍰二千七百元，並記違規點數三點。
三、受處分人甲○○固坦承於上揭時間駕駛其所有之車牌號碼15
    50-EP 號自用小客車途經前開路口時燈光號誌確為紅燈之事
    實，惟辯稱：伊係紅燈越線，但並無左轉，當時因前有公車
    ，故於紅燈亮起時，雖緊急煞車，仍有越線，且因恐後車追
    撞，才放煞車向前行進約2 公尺再停車，反應時間1.4 秒，
    待來車停妥再退回原停車位置，並未左轉，伊若有意闖紅燈
    ，何必一再踩煞車、停車？本件若改以「紅燈超過停止線」
    裁罰，則伊同意受罰云云。然查，被告駕駛汽車行經之上址
    交岔路口設置有燈光號誌管制，而受處分人駕駛汽車，於行
    經該路口而通過停止線致車輪觸動感應線圈啟動電腦自動照
    相機時，黃燈3 秒之時間已過，轉換紅燈亮起已有1.4 秒，
    但該汽車仍以時速24公里之速度持續行駛之事實，有原採證
    照片二幀附卷可稽，已可認定。況且自該二幀採證照片觀察
    ，受處分人所有之汽車業伸越停止線進入路口範圍，已在行
    人穿越道上，顯已對他方向行人及來車通行路權造成影響，
    甚至在第二幀採證照片上明顯可知車行速度為時速24公里，
    非但已顯示左轉燈光，車身亦已明顯朝左轉方向偏斜，並無
    受處分人所謂僅超越停止線而未闖越路口之情事，且觀當時
    路況並非擁擠，更無其所辯稱之前有公車、後有來車緊隨避
    免追撞云云，是受處分人駕駛汽車有於前述時地闖紅燈之違
    規事實，灼然甚明。受處分人駕駛汽車至交岔路口，未思減
    速並注意燈光號誌之轉換，其自承判斷有誤而超越停止線在
    先，卻猶以上開情詞置辯，經徵諸採證照片所示，顯係卸責
    之詞，要不足採。本件事證明確，受處分人確有駕駛上開車
    牌號碼之汽車於上述時間在行經有燈光號誌管制之交岔路口
    闖紅燈之違規事實洵堪認定。從而原處分機關依違反道路交
    通管理處罰條例第53條第1 項、第63條第1 項第3 款、違反
    道路交通管理事件統一裁罰基準表之規定，裁處受處分人罰
    鍰二千七百元，並記違規點數三點，核無不當。本件聲明異
    議為無理由，應予駁回。
據上論斷，應依道路交通案件處理辦法第19條，裁定如主文。
中    華    民    國    98    年    2     月    10    日
                  交通法庭    法  官  張江澤
以上正本證明與原本無異。
如不服本裁定，應於送達後5日內，向本院提出抗告狀。
                              書記官  梁宜庭
中    華    民    國    98    年    2     月    10    日


司法院資訊處製作；財團法人民間司法改革基金會備份。
